【裁判字號】    90,易,394
【裁判日期】    901231
【裁判案由】    妨害自由
【裁判全文】
臺灣臺東地方法院刑事判決                            九十年度易字第三九四號
    公  訴  人  臺灣臺東地方法院檢察署檢察官
    被      告  丙○○
                丁○○
右列被告等因妨害自由等案件，經檢察官提起公訴（九十年度偵字第一七四三號），
本院判決如左：
    主  文
丙○○、丁○○共同傷害人之身體，均處有期徒刑肆月，如易科罰金，均以參佰元折
算壹日。
    事  實
一、丙○○與丁○○於民國九十年五月十五日下午五時許，在臺東縣臺東市○○街三
    七號「特選海產店」內，先與乙○○之友人發生衝突，丙○○、丁○○心有不甘
    ，於當日即九十年五月十五日晚間十時許至臺東縣臺東市○○街三○四巷十二號
    乙○○住處欲找乙○○友人理論未果，二人竟基於共同之傷害故意，基於犯意聯
    絡及行為分擔共同徒手毆打乙○○，並共同拿取現場桌面之訂書機、電視遙控器
    、神位銅質供杯砸擲乙○○，致乙○○受有右臉頰、鼻、上嘴唇瘀腫傷等傷害，
    丙○○復基於強制之故意，於傷害乙○○後並言語脅迫乙○○稱「明日若不把友
    人交出來，就要將你的房子鏟平、讓你斷手斷腳」等語，欲使乙○○行交出友人
    之無義務之事而未遂。
二、案經被害人乙○○告訴臺東縣警察局臺東分局報請臺灣臺東地方法院檢察署檢察
    官偵查起訴。
    理  由
一、訊據被告丙○○於警訊時及本院審理時固坦承有於右揭時、地徒手毆打告訴人乙○○之情，惟矢口否認有何強制之犯行，辯稱僅與告訴人有言語衝突云云。被告
    丁○○並矢口否認有何右揭傷害之犯行，辯稱伊在現場因酒醉坐在沙發上不省人
    事云云。經查，右揭犯罪事實，業據告訴人指訴綦詳，並經現場目擊證人甲○○
    證述明確，並有診斷證明書、相片在卷可稽。參諸告訴人受傷之相片及診斷證明
    ，顯然告訴人在與被告二人衝突之過程中有遭受毆打之事實，則告訴人及證人甲○○證述告訴人遭被告二人共同毆打之事實，應屬可採；再被告二人並均坦承欲
    找告訴人之友人才到告訴人家中，因告訴人不合作才有衝突之情形，衡情被告丙○○在「特選海產店」內與告訴人之友人因敬酒發生衝突，為能找到告訴人之友
    人理論，特地至告訴人之家中，對於告訴人之不合作，被告丙○○應會有所激怒
    ，是告訴人指述遭被告丙○○言語脅迫及強制之情，應堪採信。被告二人所辯顯
    係推卸責任之詞，並不足採。事證明確，被告二人之犯行應堪認定。
二、核被告丙○○所為，係犯刑法第二百七十七條第一項之傷害罪、同法第三百零四
    條第二項、第一項之強制未遂罪。被告丁○○所為，係犯刑法第二百七十七條第
    一項之傷害罪。被告二人就上開之傷害罪，有犯意之連絡及行為之分擔，為共同
    正犯。被告丙○○所犯上開二罪間，有方法結果之牽連關係，為牽連犯，應從一
    重刑法第二百七十七條第一項之傷害罪處斷。公訴人雖另認被告丁○○與被告丙○○有共同違犯刑法第三百零四條第二項、第一項之強制未遂罪之情，然在被告
    二人共同毆打告訴人後離去現場前，係被告丙○○向告訴人言語脅迫稱「要將你
    的房子鏟平、讓你斷手斷腳」等語，而被告丁○○並未出言脅迫，業據告訴人證
    述在卷，是並未能證明被告丁○○有強制之犯行，被告丁○○此部分之強制犯行
    與前開論罪科刑之部分公訴人並認有裁判上一罪之關係，爰不另為無罪之諭知，
    併此敘明。審酌被告等二人之品行、犯罪動機係因單純敬酒所發生之衝突、目的
    、手段、犯罪時所受之刺激、被害人所受危害程度及被告等犯罪後不坦承犯行之
    態度等一切情狀，各量處如主文所示之刑，並分別諭知易科罰金之折算標準。
據上論斷，應依刑事訴訟法第二百九十九條第一項前段、刑法第二十八條、第二百七
十七條第一項、第三百零四條第二項、第一項、第五十五條、第四十一條第一項前段
、罰金罰鍰提高標準條例第一條前段、第二條，判決如主文。
本案經檢察官李進榮到庭執行職務。
中      華      民      國      九十      年      十二    月    卅一    日
                                  臺灣臺東地方法院刑事庭
                                          法  官  范智達
右正本證明與原本無異。
如不服本判決，應於判決送達後十日內向本院提出上訴狀。（須附繕本）
「切勿逕送上級法院」
                                          書記官  賴淑芬
中      華      民      國      九十      年      十二    月    卅一    日
附錄本案論罪科刑法條全文：
刑法第二百七十七條
傷害人之身體或健康者，處三年以下有期徒刑、拘役或一千元以下罰金。
犯前項之罪因而致人於死者，處無期徒刑或七年以上有期徒刑；致重傷者，處三年以
上十年以下有期徒刑。
刑法第三百零四條
以強暴、脅迫使人行無義務之事或妨害人行使權利者，處三年以下有期徒刑、拘役或
三百元以下罰金。
前項之未遂犯罰之。
刑法第三百零五條
以加害生命、身體、自由、名譽、財產之事，恐嚇他人致生危害於安全者，處二年以
下有期徒刑、拘役或三百元以下罰金。


司法院資訊處製作；財團法人民間司法改革基金會備份。
